%---------------------------------------------------------------------
\subsubsection{Minuta de reunião (17-dez-2013)}

\begin{tabbing}
  Local \= xxx \kill
  Local \> : LEAD \\
  Data  \> : 17 de Dezembro de 2013 \\
  Hora  \> : 10:00
\end{tabbing}

%---------------------------------------------------------------------
\participantes{
  \jacoud,
  \andre,
  \elael,
  \gabriel,
  \julia,
  \ramon,
  \renan.
}

\pauta{Acompanhamento das atividades.}

\begin{itemize}
  \item Abertura. A reunião do Projeto ROSA foi convocada por \ramon.

  \item Aprovação da minuta da reunião anterior.

  \item Em aberto:
  \begin{itemize}
    \item Assinar ofícios para obter as rubricas.
    \item Ajuste no seguro de vida.
    \item Encontrar substituto para o Rafael.
    \item Encontrar/contratar engenheiro mecânico.
    \item Requerimentos para aquisição de laptops LENOVO, sensor, sonar e encoder, nacionais e importados.
    \item Entregar requerimentos de compras para sonar (ESBR), sensor e codificador
    \item Contrato de transferência para Alemanha do Renan finalizado.
  \end{itemize}

  \item Tarefas para o Jacoud:
  \begin{itemize}
    \item Coordenar questões e tarefas para \andre.
    \item Introduzir ScrumDo como referência para nosso projeto.
  \end{itemize}

  \item Sylvain:
  \begin{itemize}
    \item Não participará da reunião pois não temos internet.
  \end{itemize}

  \item Grupo de design:
  \begin{itemize}
  \item \textbf{\julia.} Coordenou entrega de Relatório Mensal, Relatório de Usabilidade e de toda documentação para a ESBR. Questões administrativas em andamento. Fez apresentação de protótipos e testes que podem ser usados no projeto.
  \end{itemize}

  \item Grupo de software:
  \begin{itemize}
    \item \textbf{\gabriel.} Está trabalhando no que foi recomendado pelo Sylvain. Construiu um componente Orogen para fazer um tipo opaco do Octomap/Octree que se comunica com o Plug-in. Fez apresentação do Octoviz para explicar no que tem trabalhado.

    \item \textbf{\elael.} Fechou o driver em ROCK com a ressalva de que o pixel buffer ainda esta instável. Corrigiu o problema do Z-Buffer. Próximo passo é avançar no component ROCK.
  \end{itemize}

  \item Grupo de potência:
  \begin{itemize}
    \item \textbf{\andre.} Precisa de direcionamento maior para que possa continuar na pesquisa. Aguarda o feedback.  Alessandro vai coordenar algumas tarefas para direcionar essa pesquisa.

    \item \textbf{\renan.} Aguardando o feedback do Patrick a respeito do Sonar e da proforma do Sensor indutivo (importado). Marcou reunião com o pessoal da Tritec. Fez apresentação com um resumo do que já pesquisou, é o que está em aberto. Também fez um sketch sobre a eletrônica geral do projeto (evolução de acordo com as mudanças) assim como se dedicou ao power supply. Conversou com Igor (Projeto DORIS) sobre a possibilidade de usar uma bateria embarcada ao invés de um umbilical.
  \end{itemize}

%  \item Pauta para a próxima reunião: Não definida.

\end{itemize}

\vspace{10mm}%
\parbox[t]{70mm}{
  Aprovado por: \\[5mm]
  \centering
  %\includegraphics[bb=1 1 1238 299,width=65mm]{../assinatura/assinatura-digital.jpg} \\[-4mm]
  \includegraphics[width=65mm]{../assinatura/assinatura-digital.jpg} \\[-4mm]
  \rule[2mm]{70mm}{0.1mm} \\
  \ramon \\[1mm]
  Coordenador do Projeto \\
}

%---------------------------------------------------------------------
\fim
